【裁判字號】    97,易,582
【裁判日期】    970818
【裁判案由】    違反毒品危害防制條例
【裁判全文】
臺灣雲林地方法院刑事判決               97年度易字第582號
公  訴  人  臺灣雲林地方法院檢察署檢察官
被      告  甲○○
                    （另案在臺灣雲林監獄執行中）
上列被告因違反毒品危害防制條例案件，經檢察官提起公訴（97
年度毒偵字第1031號），於本院準備程序進行中，被告就被訴事
實為有罪之陳述，經合議庭裁定由法官一人獨任進行簡式審判程
序，判決如下：
    主      文
甲○○施用第二級毒品，累犯，處有期徒刑拾月，扣案之吸食器
水瓶壹個及分裝剷壹支，均沒收之。
    事實及理由
一、犯罪事實：
    甲○○前於民國92年間，因施用毒品案件，經觀察、勒戒後
    ，認無繼續施用毒品之傾向，於92年5 月8 日釋放，並由臺
    灣苗栗地方法院檢察署檢察官以92年度毒偵字第365 號為不
    起訴處分確定。復因施用第二級毒品及贓物案件，分別經臺
    灣苗栗地方法院以93年度苗簡字第868 號判處有期徒刑6 月
    確定、93年度易字第275 號判處有期徒刑5 月確定、94年度
    苗簡字第590 號判處有期徒刑9 月確定、94年度苗簡字第65
    6 號判處有期徒刑6 月確定，經接續執行，甫於96年3 月4
    日執行完畢。詎仍不知悛悔，於觀察、勒戒執行完畢釋放後
    5 年內，復基於施用第二級毒品甲基安非他命之犯意，於97
    年4 月7 日晚間8 時30分許，在其苗栗縣頭份鎮○○里○ 鄰
    ○○路259 號住所，以將甲基安非他命置於玻璃管內，以火
    燒烤使之產生白色煙霧後吸食其煙之方式，施用甲基安非他
    命1 次。嗣於同月11日下午4 時25分許，在其上開住所，為
    警執行拘提時查獲，並扣得其所有供施用毒品之器具吸食器
    水瓶1 個、分裝剷1 支等物。
二、認定犯罪事實所憑證據及理由：
(一)、本案被告甲○○所犯毒品危害防制條例第10條第2 項之罪，
    係死刑、無期徒刑、最輕本刑為3 年以上有期徒刑以外之罪
    ，其於準備程式就前揭被訴事實為有罪之陳述，經受命法官
    告知簡式審判程式之旨，並聽取其與公訴人之意見後，本院
    合議庭裁定由受命法官獨任進行簡式審判程式，是本件之證
    據調查，依刑事訴訟法第273 條之2 規定，不受同法第159
    條第1 項、第161 條之2 、第161 條之3 、第163 條之1 及
    第164 條至第170 條規定之限制，合先敘明。
(二)、上開犯罪事實，業據被告於本院審理時坦承不諱，復有毒品
    犯罪嫌疑人尿液採驗作業管制紀錄表1 份、詮昕科技股份有
    限公司濫用藥物尿液檢驗報告1 份、刑案資料查註紀錄表在
    卷可稽，另有吸食器水瓶1 個、分裝剷1 支扣案可佐，足認
    被告之自白與事實相符，應可採信。被告前於92年間，因施
    用毒品案件，經觀察、勒戒後，認無繼續施用毒品之傾向，
    於92年5 月8 日釋放，並由臺灣苗栗地方法院檢察署檢察官
    以92年度毒偵字第365 號為不起訴處分確定。復因施用第二
    級毒品及贓物案件，分別經臺灣苗栗地方法院以93年度苗簡
    字第868 號判處有期徒刑6 月確定、93年度易字第275 號判
    處有期徒刑5 月確定、94年度苗簡字第590 號判處有期徒刑
    9 月確定、94年度苗簡字第65 6號判處有期徒刑6 月確定，
    經接續執行，甫於96年3 月4 日執行完畢，竟仍再犯施用第
    二級毒品罪，自應依法論科。
三、論罪科刑之理由：
(一)、核被告所為，係犯毒品危害防制條例第10條第2 項施用第二
    級毒品罪。其於施用前持有甲基安非他命之低度行為，應為
    施用之高度行為所吸收，不另論罪。
(二)、被告前於92年間，因施用毒品案件，經觀察、勒戒後，認無
    繼續施用毒品之傾向，於92年5 月8 日釋放，並由臺灣苗栗
    地方法院檢察署檢察官以92年度毒偵字第365 號為不起訴處
    分確定。復因施用第二級毒品及贓物案件，分別經臺灣苗栗
    地方法院以93年度苗簡字第868 號判處有期徒刑6 月確定、
    93年度易字第275 號判處有期徒刑5 月確定、94年度苗簡字
    第590 號判處有期徒刑9 月確定、94年度苗簡字第656 號判
    處有期徒刑6 月確定，經接續執行，甫於96年3 月4 日執行
    完畢，有臺灣高等法院被告前案紀錄表在卷可按，其受有期
    徒刑執行完畢，5 年內故意再犯本案最重本刑為有期徒刑以
    上之罪，為累犯，應依刑法第47條第1 項規定加重其刑。
(三)、爰審酌被告前有多次施用第二級毒品慣行，另有贓物之前科
    ，有臺灣高等法院被告前案紀錄表在卷可考，可見素行不佳
    ，竟仍再行施用甲基安非他命，顯見未存抗拒毒品誘惑之決
    心，自需施以相當之刑罰，以期收教化之功能，並協助其戒
    去毒癮，兼衡被告犯後坦承犯行，堪見已有悔意等一切情狀
    ，量處如主文所示之刑。被告雖請求從輕量刑，惟未慮及其
    多次施用毒品入監後，仍不斷再犯，惟有相當之刑期，始得
    幫助其退去毒患，因此被告之請求，為本院所不採。
(四)、扣案之吸食器水瓶1 個、分裝剷1 支，為被告所有，供其施
    用及分裝甲基安非他命所用，業經被告於本院審理時供陳明
    確，爰依刑法第38條第1 項第2 款規定，宣告沒收之。
四、應適用之法律：
(一)、刑事訴訟法第273 條之1 第1 項、第299 條第1 項前段。
(二)、毒品危害防制條例第10條第2 項。
(三)、刑法第11條前段、第47條第1 項、第38條第1 項第2 款。
本案經檢察官黃顗雯到庭執行職務。
中    華    民    國    97    年    8     月    18    日
                  刑事第五庭  法  官  藍家偉
以上正本證明與原本無異。
如不服本判決，應於判決送達後10日內，向本院提出上訴狀。（
須附繕本）
                              書記官  王雪招
中    華    民    國    97    年    8     月    18    日
附錄本案論罪科刑法條全文：
毒品危害防制條例第10條：
施用第一級毒品者，處6 月以上5 年以下有期徒刑。
施用第二級毒品者，處3 年以下有期徒刑。


司法院資訊處製作；財團法人民間司法改革基金會備份。
